臺灣宜蘭地方法院刑事判決　　　　　　　　　　　　　　九十年度訴字第三四二號
　　公　訴　人　臺灣宜蘭地方法院檢察署檢察官
　　被　　　告　甲○○
右列被告因違反毒品危害防制條例案件，經檢察官提起公訴（九十年度毒偵字第一一
八六號）及移送併辦審理（九十年度毒偵字第一五一七號），本院判決如左：
      主  文
甲○○連續施用第一級毒品，處有期徒刑拾月；又連續施用第二級毒品，處有期徒刑
陸月，扣案之安非他命貳小包（毛重貳公克）沒收銷燬之。應執行有期徒刑壹年貳月
，扣案之安非他命貳小包（毛重貳公克）沒收銷燬之。
      事  實
一、甲○○前因違反毒品危害防制條例案件，經臺灣宜蘭地方法院檢察署檢察官聲請
    本院以八十七年度毒聲字第二五八號裁定送觀察、勒戒，認無繼續施用毒品之傾
    向，經同署檢察官於民國八十七年十月三日以八十七年度偵字第二四三五號為不
    起訴處分確定；復因施用毒品案件，經臺灣宜蘭地方法院檢察署檢察官聲請本院
    裁定送觀察、勒戒，認無繼續施用毒品之傾向，經同署檢察官於八十八年三月三
    十一日以八十八年偵字第一二三八號為不起訴處分確定；再於八十九年十二月六
    日，因違反毒品危害防制條例案件，經臺灣宜蘭地方法院檢察署檢察官聲請本院
    以八十九年度毒聲字第一一五０號裁定送觀察、勒戒，認有繼續施用毒品之傾向
    ，而聲請本院以九十年毒聲字第二號送戒治處所強制戒治，並經本院以九十年度
    訴字第二二號判處應執行有期徒刑十月確定，猶不知悛悔，明知海洛因係毒品危
    害防制條例所列第一級毒品，安非他命為第二級毒品，均不得施用、持有，仍基
    於施用海洛因及安非他命之概括犯意，於（一）九十年六月三十日為警採尿前三
    日內某時，及（二）九十年十月初某日起至同年十二月六日夜間十時許止（確實
    時間不詳），連續在宜蘭縣礁溪鄉○○路六四號「湯圍休閒旅館」二０三室內，
    以將海洛因摻入香菸及針筒注射之方式及將安非他命置於玻璃球中燃燒吸食煙霧
    之方式，分別施用海洛因、安非他命多次，嗣分別於九十年六月二十九日晚間六
    時許，在宜蘭縣宜蘭市○○路七十二巷四號，及另於九十年十二月六日晚間十時
    三十分許，在宜蘭縣礁溪鄉○○路六十四號「湯圍休閒旅館」二０三室為警查獲
    ，並於上開二０三室內當場扣得安非他命二小包（毛重二公克）。
二、案經宜蘭縣警察局報告臺灣宜蘭地方法院檢察署檢察官偵查起訴及移送併辦審理
    。
      理  由
一、訊據被告甲○○就自九十年十月初某日起至同年十二月六日夜間十時許止（即犯
    罪事實二部分），連續在宜蘭縣礁溪鄉○○路六四號「湯圍休閒旅館」二０三室
    內施用海洛因、安非他命多次之事實業據被告於偵查及本院審理中均供承不諱，
    惟矢口否認曾於九十年六月三十日為警採尿前三日內某時在上址施用海洛因及安
    非他命（即犯罪事實一部分），辯稱：伊記得係自九十年十月才開始施用毒品，
    九十年六月間應係朋友吸用時，吸到二手毒品所致，伊當時並未施用毒品云云。
    經查：被告於九十年六月三十日上午十時許及同年十二月六日晚間十時三十分許
    為警查獲時所採取之尿液，經送以氣相層析質譜儀分析法鑑定之結果，均呈安非
    他命及嗎啡陽性反應，此有宜蘭縣警察局刑警隊偵辦煙毒、麻醉藥品案件嫌疑犯
    尿液送驗編號、姓名對照表、九十年七月十二日慈濟大學濫用藥物檢驗中心慈藥
    字第九００七一二一九號函所附之檢驗總表及九十年十二月二十五日慈濟大學濫
    用藥物檢驗中心檢驗總表各一紙在卷足稽，並有安非他命二小包（毛重二公克）
    扣案可資佐證，且被告於警訊、偵查及本院審理時對於在前揭時間，其採尿之過
    程，並未爭執，是採尿之過程即無瑕疵可指。再查本件檢驗之方法係以螢光偏極
    免疫分析法為之，並以氣相層析質譜儀分析法確認，有前述慈濟大學濫用藥物檢
    驗中心函所負之檢驗總表上載其檢驗方法可按，則參諸法務部八十五年九月二十
    六日（８５）發技字第８５１１４９５２號函示：「單以免疫分析法檢驗尿液，
    有可能因交叉反應，而對服用幾種其他非煙毒或甲基安非他命藥物者之尿液產生
    偽陽性之結果，然若搭配薄層分析法，應可摒除大部分之偽陽性問題，至於使用
    氣相層析質譜儀分析法確認，則可完全排除偽陽性之干擾」之內容，縱被告確有
    服用藥物之情，惟倘其未施用安非他命，其尿液應不至有安非他命陽性反應；再
    依法務部調查局第六處（八十）發技一字第一一０號函示：「人體吸食安非他命
    ，經尿液排出之時間，依吸食量多寡、人體代謝功能、吸食者之年齡及性別不同
    而有所差異；一般而言吸食者在四十八小時內所排泄之尿液，均有可能被檢出。
    若經常或大量吸食，則經尿液排出時間約可延長至四天。」之見解及被告施用安
    非他命之慣常性以觀，被告若未於九十年六月三十日警方採尿前九十六小時內之
    某時（同年二十九日晚上六時五十六分許起至同月三十日上午十時十分止，在警
    局之期間除外）施用安非他命及海洛因，則其經警查獲到案後所採集之尿液，應
    無安非他命及海洛因之成份可被檢出，且參照法務部調查局（８３）發技一字第
    一九六０號函示之內容，吸入含有甲基安非他命或煙毒品之二手煙，在文獻上雖
    尚無能否由尿液中檢驗出甲基安非他命或煙毒反應之研究報告，然按該局甲基安
    非他命或煙毒案件經驗研判，若非長時間與吸毒者直接相向且存心大量吸入吸毒
    者所呼出之煙氣，以二手煙中可能存在之低劑量甲基安非他命或煙，應不致在尿
    液中檢驗出煙毒或甲基安非他命反應觀之，足認被告亦應不致因二手煙造成尿液
    呈甲基安非他命及嗎啡反應，揆諸上開各節，是被告前開所辯，殊難信實，未足
    可採。又被告前因違反毒品危害防制條例案件，經臺灣宜蘭地方法院檢察署檢察
    官聲請本院以八十七年度毒聲字第二五八號裁定送觀察、勒戒，認無繼續施用毒
    品之傾向，經臺灣宜蘭地方法院檢察署檢察官於八十七年十月三日以八十七年度
    偵字第二四三五號為不起訴處分確定；復因施用毒品案件，經臺灣宜蘭地方法院
    檢署署檢察官聲請本院裁定送觀察、勒戒，認無繼續施用毒品之傾向，經同署檢
    察官於八十八年三月三十一日以八十八年偵字第一二三八號為不起訴處分確定。
    再於八十九年十二月六日，同因違反毒品危害防制條例案件，經臺灣宜蘭地方法
    院檢察署檢察官聲請本院以八十九年度毒聲字第一一五０號裁定送觀察、勒戒，
    認有繼續施用毒品之傾向，而聲請本院以九十年毒聲字第二號送戒治處所強制戒
    治，並經本院以九十年度訴字第二二號判處應執行有期徒刑十月確定（尚未執行
    ），此均有上開不起訴處分書及臺灣高等法院檢察署刑案記錄簡覆表各一紙附卷
    可稽，是本件事證明確，被告五年內三犯施用毒品之犯行，洵堪認定。
二、按海洛因、安非他命分別屬於毒品危害防制條例第二條第二項第一款、同條項第
    二款規定之第一級毒品及第二級毒品。核被告施用海洛因之行為，係犯毒品危害
    防制條例第十條第一項之施用第一級毒品罪。被告施用安非他命之行為，則係犯
    毒品危害防制條例第十條第二項之施用第二級毒品罪。其持有安非他命、海洛因
    之犯行，各為高度之施用行為所吸收，均不另論罪。被告多次施用海洛因及安非
    他命之犯行，均時間緊接，方法相同，觸犯構成要件相同之罪名，顯係基於概括
    犯意為之，乃依連續犯之規定均論以一罪，並依法加重其刑。又被告所犯之連續
    施用海洛因及安非他命二罪間，犯意各別，行為互異，應分論併罰。爰審酌被告
    前有多次施用毒品紀錄，並多次送請觀察、勒戒，仍違反禁令非法施用足以導致
    精神障礙及生命危險之毒品，惟其事後坦承犯行，與犯罪之動機、目的、次數且
    並未危害他人等一切情狀，分別量處如主文所示之刑，並定其應執行刑。扣案之
    毒品安非他命二小包（毛重二公克、九十年度保管字第一三八一號），係查獲之
    毒品，為違禁物，應依毒品危害防制條例第十八條第一項規定沒收銷燬之。
據上論斷，應依刑事訴訟法第二百九十九條第一項前段，毒品危害防制條例第十條第
一項、第二項、第十八條第一項前段，刑法第十一條前段、第五十六條、第五十一條
第五款，判決如主文。
本案經檢察官張鳳清到庭執行職務。
中　　　華　　　民　　　國　　　九   十    一　　年  　一　月   二十二　日
                                  臺灣宜蘭地方法院刑事第二庭
                                      審判長法  官
                                            法  官
                                            法  官
右正本證明與原本無異
如不服本判決應於送達後十日內向本院提出上訴狀
                                      書記官
中       華      民       國    九 十   一     年   一  月  二 十 二    日
本案論罪科刑法條：
毒品危害防制條例第十條
施用第一級毒品者，處六月以上五年以下有期徒刑。
施用第二級毒品者，處三年以下有期徒刑。
